# 请教陈版：购买少数股权问题

提问人：跨度防护 时间：2017-10-16 16:51:14
请教陈版： 2016 年 11 月 30 日，A购买B100%股权，属于同一控制下企业合并，净资产大于购买价 30 万，计入A单体报表资本公积。
2016 年 5 月 20 日，A购买C15%少数股权，购买价大于净资产份额 30 万，在A合并报表里需要将该差异 30 万冲减资本公积，整个合并报表仅有上述资本公积 30 万，请教陈版：A购买C产生的 30 万可以在合并报表里冲减A购买B产生的资本公积吗，但是A购买B发生的时间为 2016 年 11 月 30 日，A购买C发生时间为 2016 年 5 月 20 日，可以这样冲减吗？如果不能冲减，只能冲减盈余公积？

回答人：chenyiwei
如果在 2016 年 5 月 20 日，A的合并报表层面没有足够多的资本公积，则收购少数股权的权益性交易差额只能冲减合并报表层面的盈余公积。后续 10 月因同一控制下合并增加的资本公积不再对 5 月冲减盈余公积的差额进行弥补。